【裁判字號】    98,簡上,60
【裁判日期】    981117
【裁判案由】    違反就業服務法
【裁判全文】
臺灣雲林地方法院刑事判決              98年度簡上字第60號
上  訴  人
即  被  告  甲○○
上列上訴人因違反就業服務法案件，不服本院北港簡易庭98年度
港簡字第69號中華民國98年7 月28日刑事簡易判決（聲請簡易判
決處刑案號：臺灣雲林地方法院檢察署97年度偵字第4536號），
提起上訴，本院管轄之第二審合議庭判決如下：
    主  文
上訴駁回。
    事  實
一、甲○○有違反就業服務法、妨害自由及妨害風化等犯罪紀錄
    ；又因違反就業服務法案件，經本院以96年港簡字第242 號
    分別判處有期徒刑6 月、6 月，各減為有期徒刑3 月，並定
    應執行有期徒刑5 月確定，於民國96年11月8 日易科罰金執
    行完畢。詎仍不知悔改，明知聘僱外籍勞工應依法向中央主
    管機關提出申請，任何人不得擅自媒介外國人非法為他人工
    作，竟意圖營利，於96年底、97年初某日，非法仲介逃逸原
    雇主之印尼籍勞工SUYATNO 為本國雇主陳世譽（另經檢察官
    為不起訴之處分），在雲林縣四湖鄉○○村○○路2 號，從
    事務農工作，並收取新台幣（下同）1 萬元之仲介費用以營
    利。嗣經警據報於97年8 月28日在上開地點，查獲上開非法
    工作之外勞，而查知上情。
二、案經雲林縣警察局北港分局報告臺灣雲林地方法院檢察署檢
    察官偵查起訴。
    理  由
一、關於證據能力部分：
  (一)按被告以外之人於審判外之言詞或書面陳述，除法律有規定
    者外，不得作為證據；惟被告以外之人於審判外之陳述，雖
    不符刑事訴訟法第159 條之1 至第159 條之4 規定得為證據
    之情形，而經當事人於審判程序同意作為證據，法院審酌該
    言詞陳述或書面陳述作成時之情況，認為適當者，亦得為證
    據，刑事訴訟法第159 條第1 項、第159 條之5 第1 項均有
    明文。
  (二)經查，上開印尼籍外勞SUYATNO 與雇主陳世譽、陳世光於警
    詢之陳述、SUYATNO 之外僑入出境資料查詢系統列印資料1
    份等，雖均屬被告以外之人於審判外之言詞或書面陳述，然
    經被告甲○○與檢察官同意作為證據使用，復經本院審酌該
    言詞或書面陳述作成時之情況，亦無不當，依上規定，應認
    具有證據能力，得作為本件證據使用。
二、訊據被告甲○○固坦承於查獲時間前8 、9 個月（按：約於
    96年底、97年初），有介紹印尼籍勞工SUYATNO 給本國雇主
    陳世譽，在雲林縣四湖鄉○○村○○路2 號，從事務農工作
    之事實，惟矢口否認有何違反就業服務法之犯行，並辯稱：
    (一)其與綽號「阿喜」之陳世譽是朋友，其向陳世譽借房屋使
    用，陳世譽說工作缺人手，於是其就介紹上開印尼籍勞工
    SUYATNO 去幫忙，並無收取任何仲介費用，也很久沒見到
    SUYATNO ；(二)被告之行為並非媒介而為派遣，與就業服務法
    第64條第2 項之規定之法律構成要件未符云云。經查：
  (一)被告甲○○於96年底、97年初某日，非法仲介逃逸原雇主之
    印尼籍勞工SUYATNO 為本國雇主陳世譽，在雲林縣四湖鄉○
    ○村○○路2 號，從事務農工作之事實，業據SUYATNO 於97
    年8 月28日警詢、檢察官訊問時證述、陳世譽於97年8 月28
    日之警詢、97年8 月28日、98年4 月30日檢察官訊問時證述
    、陳世光於97年8 月28日警詢時陳述（警卷第18頁至第19頁
    、第22頁至第26頁，偵卷第12頁至背面、第34頁背面至第35
    頁）甚詳，復有SUYATNO 之外僑入出境資料查詢系統列印資
    料1 份（偵卷第14頁），且為被告所承認，應堪信為真實。
  (二)SUYATNO 於97年8 月28日警詢時稱：「（問：你於何時？何
    地逃離工作場所？離開工作場所後居住於何處？）我忘記時
    間了，也不清楚是從何處逃離的。我逃離後我是由一姓名不
    詳的小姐帶我去找一名台灣籍男子，再由該名男子帶我到警
    方查獲的工作地點工作。」、「（問：該名台灣籍男子是否
    為警所帶案在北港分局的男子甲○○？）經警方帶我當場指
    認確認是甲○○沒錯。」、「甲○○有向我索取新台幣1萬
    元的仲介費用。是否有向老板阿譽索取我就不清楚了。」、
    「（問：甲○○是於何時、地如何向你索取仲介費？）甲○
    ○是在介紹我工作約半個月的時候，來我工作的地方、向我
    索取新台幣1 萬元的仲介費用。」等語（警卷第22頁至第23
    頁）。SUYATNO 印尼籍勞工，來台工作後逃離原雇主及工作
    地點，與被告並無特殊關係，亦無任何仇隙，應無構詞誣陷
    被告之必要，且其對於親身經歷由被告仲介工作，並由被告
    前往工作場所收取1 萬元之佣金等情陳述甚詳實，從而，被
    告媒介外國人SUYATNO 非法為他人工作，收取仲介費用，有
    營利之事實與意圖至明。
  (三)又被告另辯稱其行為係屬勞動派遣法草案中之「派遣」，然
    上開法律尚未立法通過，而外籍勞工欲合法在臺工作，需要
    經過一定之申請、核准程序，惟被告並無合法仲介公司執照
    ，逕以「派遣」為由，而認上開行為非屬就業服務法第45
    條條文所指之「媒介」，應屬無據。又關於媒介之定義，即
    在居間媒合而取得一定之利益，本件被告係為己取得利益，
    而為外籍勞工找尋雇主、提供其工作機會，其行為應係屬上
    開法條所指之「圖利媒介」無疑，被告上開所辯，並無足採
    。
  (四)綜上，本件事證明確，被告之犯行堪以認定，應依法論科。
三、論罪科刑：
  (一)是核被告甲○○所為，係犯就業服務法第64條第2 項之意圖
    營利而違反同法第45條任何人不得媒介外國人非法為他人工
    作規定之罪。
  (二)再查，被告有前述犯罪事實欄所記載之紀錄，此亦有臺灣高
    等法院被告前案紀錄表1 份附卷足憑，故被告於受有期徒刑
    執行完畢後，5 年內故意再犯本件有期徒刑以上之罪，依刑
    法第47條第1 項規定，為累犯，應依法加重其刑。
  (三)爰審酌被告前有多次違反就業服務法之前科紀錄，已如前述
    ，其明知故犯，為圖不法利益，利用逃逸外勞無任何投訴管
    道及懼怕遭警查獲之機會，媒介外勞從事工作，從中獲利，
    漠視法律，同時造成政府機關對於引進國內之外籍人士無法
    有效管理，又否認部分犯行，態度不佳，暨其自承家中又有
    妻小待其撫養，及其犯罪之動機、目的、手段等一切情狀，
    認原審依刑事訴訟法第449 條第1 項前段、第454 條第2 項
    、就業服務法第64條第2 項、第45條、刑法第11條前段、第
    47條第1 項、第41條第1 項前段，量處被告有期徒刑5 月，
    如易科罰金，以新臺幣1,000 元折算1 日，認事用法俱無不
    合，量刑亦稱妥適，是原審已審酌各情，在法定刑內，判處
    上開刑度，自難認有何違法失當之處。上訴人以前情置辯，
    並否認犯行為由提起上訴，並無可採，為無理由，應予駁回
    。
四、據上論斷，應依刑事訴訟法第455 條之1 第3 項、第368 條
    ，判決如主文。
本案經檢察官陳詠薇到庭執行職務
中    華    民    國    98    年    11    月    17    日
            刑事第三庭    審判長法  官  林輝煌
                                法  官  張文俊
                                法  官  蕭雅毓
以上正本證明與原本無異。
本件不得上訴。
                                書記官  鍾宜津
中    華    民    國    98    年    11    月    17    日
附錄論罪科刑條文全文：
就業服務法第45條
任何人不得媒介外國人非法為他人工作。
就業服務法第64條
違反第45條規定者，處新臺幣10萬元以上50萬元以下罰鍰。五年
內再違反者，處1 年以下有期徒刑、拘役或科或併科新臺幣60萬
元以下罰金。
意圖營利而違反第45條規定者，處3 年以下有期徒刑、拘役或科
或併科新臺幣120 萬元以下罰金。
法人之代表人、法人或自然人之代理人、受僱人或其他從業人員
，因執行業務違反第45條規定者，除依前二項規定處罰其行為人
外，對該法人或自然人亦科處各該項之罰鍰或罰金。


司法院資訊處製作；財團法人民間司法改革基金會備份。
